最高法院刑事判決　　　　　　　　　　　　　　　九十三年度台上字第三二一六號
　　上　訴　人　甲○○
右上訴人因違反毒品危害防制條例案件，不服台灣高等法院台中分院中華民國九十三
年四月十五日第二審判決（九十三年度上訴字第二九九號，起訴案號：台灣台中地方
法院檢察署九十二年度偵字第一八五四六號），提起上訴，本院判決如左：
    主  文
上訴駁回。
    理  由
按刑事訴訟法第三百七十七條規定：上訴於第三審法院，非以判決違背法令為理由，
不得為之。是提起第三審上訴，應以原判決違背法令為理由，係屬法定要件，如果上
訴理由狀未依據卷內訴訟資料，具體指摘原判決不適用何種法則或如何適用不當，或
所指摘原判決違法情事，顯與法律規定得為第三審上訴理由之違法情形，不相適合時
，均應認其上訴為違背法律上之程式，予以駁回。本件原判決綜合全部卷證資料，認
上訴人甲○○有其事實欄所載之犯行，已詳敘所憑之證據與認定之理由。對於上訴人
辯稱係依其配偶陳素芬之指示，將陳素芬服刑前留下來之第二級毒品安非他命交給劉
明宗，未向劉明宗收錢云云，認係卸責之詞，不足採信，亦依調查所得證據，逐一加
以指駁及說明。因而撤銷第一審關於連續販賣第二級毒品部分之科刑判決，改判仍論
處上訴人連續販賣第二級毒品，累犯罪刑。從形式上觀察，並無違背法令之情形存在
。
上訴意旨略以：原審未調查劉明宗如何知悉上訴人之行動電話號碼及向何人聯絡購買
安非他命，且陳素芬以每包新台幣（下同）三千元販入安非他命，劉明宗則證稱以每
包三千元向上訴人購得，可見上訴人以成本價與他人交易，並無貪圖暴利情形，與意
圖販賣之犯意有別，原審未查證該安非他命之價格是否一包三千元，以瞭解上訴人與
陳素芬證言之真實性，遽行認定，有應於審判期日調查之證據未予調查之違法；原判
決第五頁第十一行記載：「另海洛因仍置放居處為警查獲……」，與警方扣押物目錄
表記載該物在上訴人身上查獲者不同，原判決以此錯誤事實所闡明之理由，顯影響裁
判之基礎，有判決適用法則不當之違誤云云。惟查刑事訴訟法第三百七十九條第十款
所稱應調查之證據，係指與待證事實有重要關係，在客觀上認為應行調查者而言。又
所謂販賣，不以得利為要件，祇要以營利為目的，縱未得利，亦無妨於犯罪之成立。
原判決就劉明宗如何撥打上訴人所有之0000000000號行動電話，向上訴人
接洽購買安非他命，上訴人如何以營利之犯意，連續二次販賣予劉明宗，每次收取三
千元價金，第二次販賣時，經埋伏之警員當場予以逮捕，且在劉明宗身上扣得其甫購
買之安非他命及在上訴人身上扣得販毒所得三千元等證據，於判決理由內詳加說明，
則劉明宗如何知悉上訴人之行動電話號碼等細節，即與待證事實無關，無調查之必要
性，原審未予調查，不得指為違法而據為第三審上訴理由。次按犯罪事實之認定、證
據之取捨及其證明力如何，乃事實審法院之職權，如其取捨不違背經驗法則與論理法
則，即不得指為違法，而據為上訴第三審之理由。卷查警員逮捕上訴人時，在上訴人
身上扣得海洛因十六包（上訴人非法持有第一級毒品海洛因部分，業經第一審判處有
期徒刑八月確定）及尚未出售之安非他命五包（合計淨重三‧六七公克），嗣後搜索
上訴人在台中縣太平市○○路五十二巷八號五樓之居所，再查獲夾鍊袋三大包及電子
磅秤一個，是不論該五包安非他命係在上訴人身上查獲，抑在上訴人居處查獲，其均
屬上訴人非法持有，並無二致。原判決理由一之(三)之(2)謂「另海洛因仍置放居處為警
查獲……」，旨在說明倘扣案海洛因與安非他命係陳素芬與劉明宗合資購買及上訴人
受陳素芬委託交付予劉明宗，豈有分二次，且祇交付安非他命，而海洛因仍放置身上
（居處），不一併交付劉明宗之理？故陳素芬證稱：扣案海洛因與安非他命均伊與綽
號「阿明」者合資購買，伊入強制戒治所強制戒治後，請上訴人交付予「阿明」云云
，不足為上訴人有利之證明，經核並無違背客觀存在之經驗法則與論理法則，顯無違
法之情事。上訴意旨對原審認事、採證之職權行使及已為論斷之事項，恣意爭辯，均
非依據卷內訴訟資料具體指摘原判決有何違背法令，自不足據以辨認原判決已具備違
背法令之形式要件，應認其上訴違背法律上之程式，予以駁回。
據上論結，應依刑事訴訟法第三百九十五條前段，判決如主文。
中　　　華　　　民　　　國　　九十三　　年　　　六　　　月　　二十四　　日
                              最高法院刑事第十一庭
                                  審判長法官  謝　俊　雄
                                        法官  蘇　振　堂
                                        法官  張　春　福
                                        法官  呂　丹　玉
                                        法官  呂　永　福
      右正本證明與原本無異
                                              書  記  官
中　　　華　　　民　　　國　　九十三　　年　　　七　　　月　　　一　　　日
                                                                        Ｌ
